Rakhymzhan Kuanysh | Frontend-разработчик

+7 708 828 9451 | rahakuanysh1999@gmail.com | LinkedIn | github | portfolio

Профессиональное резюме

Frontend-разработчик с практическим опытом работы с React, REST API и адаптивным дизайном. Демонстрирует умение создавать масштабируемые веб-решения, улучшать пользовательский опыт и поддерживать успех продукта благодаря чистому, эффективному коду и командной работе. Имеет опыт работы как в корпоративной среде, так и в стартапах, а также в сфере цифровой аналитики и преподавания.

Навыки

Языки программирования: JavaScript, Java, C#, SQL, Python

Фреймворки и библиотеки: React, .NET in VS

Инструменты и технологии: Git, REST APIs, GraphQL, Adobe Photoshop, WordPress, VS Code,

IntelliJ

Концепции: ООП, MVC, Алгоритмы и структуры данных, адаптивный дизайн, UI/

UX

Опыт работы

Digital Connection - Цифровое Маркетинговое Агентство | Дубай, ОАЭ

Frontend developer | Сентябрь 2023 - Январь 2024

- 1. Разработка и поддержка функционала фронтенда для веб-приложений с использованием React.
- 2. Интеграция АРІ, улучшение скорости доставки функций и обработки данных.
- 3. Участие в разработке UI/UX-дизайна, что привело к увеличению узнаваемости бренда на 34%.
- 4. Поддержка стажеров в управлении задачами и повышении продуктивности команды.

<u>Министерство цифрового развития, инноваций и аэрокосмической промышленности</u> Республики Казахстан | Астана, Казахстан

Аналитик IT стартапов - Департамент IT | Июнь 2023 - Август 2023

- 1. Работа с IT-командами Astana Hub по оптимизации внутренних процессов.
- 2. Поддержка участников международного форума Digital Bridge 2023 в продвижении проектов.

Web-Tech | Астана, Казахстан

Младший Frontend-разработчик | Май 2022 - Август 2022

1. Создание интерфейсов сайтов с использованием HTML, CSS, Bootstrap в IntelliJ IDEA.

- 2. Разработка интерактивных функций и анимаций, оптимизированных под мобильные и планшетные устройства.
- 3. Рефакторинг кода и добавление нового функционала как на фронтенде, так и на бэкенде.

Образование

<u>Евразийский Национальный Университет и.м Гумилева</u>- Бакалавр наук, Компьютерные науки | Сентябрь 2017 - Июнь 2021

<u>Вашингтонский Государственный Университет</u>- Магистр Наук, Компьютерные науки | Сентябрь 2022 - Июнь 2023

Сертификаты:

UCLA Extension - Сертификат по прикладному программированию | Сентябрь 2023 - Июнь 2024

Проекты

"Bring it up" - образовательная онлайн платформа.

"Instapro" - клон Instagram с лентой публикаций и лайками, созданный с использованием JS и Bootstrap.

"Picture.art" - адаптивная галерея с фильтрацией и предпросмотром изображений.

<u>"Comments"</u> - в разработке веб-приложение, позволяющее пользователям публиковать комментарии и ставить лайки в режиме реального времени с использованием WebSocket/Firebase и React.

"Start up" - Лендинг разработанной на HTML/CSS и bootstrap.

"Marvel app" -Приложение на React с интеграцией Marvel API для поиска и отображения профилей супергероев.

Дополнительная информация

- 1. Ассистент преподавателя по курсу искусственного интеллекта в Вашингтонском Государственном Университете (1 год).
- 2. Опыт работы с Adobe photoshop, Animate, Dreamweaver and WordPress.
- 3. Прошёл курсы по full-stack разработке на платформах GeekBrains и Skypro (RU).
- 4. Языки: английский (свободно), русский (свободно), казахский (родной язык).